Inventaris van de archieven van het Departement van Ontvangsten, Administraties der Belastingen en der Posterijen, 1819-1830
Nationaal Archief, Den Haag
- Departement van Ontvangsten, 1824 - 1830, II
  - Administratie der Directe Belastingen, In- en Uitgaande Rechten en Accijnsen, II.2
    - Resoluties (besluiten en ingekomen stukken van de administrateur der Directe Belastingen, In- en Uitgaande Rechten en Accijnsen van het Departement van Ontvangsten (afdeling Personeel en Algemene Zaken), 1824 april 1 - 1830 december 28.; 637-649; 13 pakken
      - 1825 oktober 19 - 1826 april 21, 639
      - 1826 april 24 - november 13, 640
      - 1826 november 17 - 1827 juni 29, 641
      - 1827 juli 2 - november 16, 642
      - 1827 november 23 - 1828 maart 19, 643
      - 1828 maart 31 - mei 19, 644
      - 1828 mei 28 - september 15, 645
      - 1828 september 18 - december 29, 646
      - 1829 januari 1 - juli 20, 647
      - 1829 juli 23 - 1830 april 27, 648
      - 1830 mei 4 - december 28, 649
    - Resoluties (besluiten en ingekomen stukken van de administrateur der Directe Belastingen, In- en Uitgaande Rechten en Accijnsen van het Departement van Ontvangsten (afdeling Comptabiliteit, bureau Algemene Zaken), 1824 april 30 - 1830 december 1830.; 650-655; 6 pakken
      - 1824 april 30 - 1825 december 23, 650
      - 1826 januari 29 - 1827 februari 28, 651
      - 1827 maart 16 - 1828 april 3, 652
      - 1828 april 17 - december 27, 653
      - 1829 januari 15 - augustus 31, 654
      - 1829 september 10 - 1830 december 24, 655
    - Resoluties (besluiten en ingekomen stukken van de administrateur der Directe Belastingen, In- en Uitgaande Rechten en Accijnsen van het Departement van Ontvangsten (afdeling Comptabiliteit, bureau Borgtochten), 1824 april 16 - 1830 december 30.; 656-681; 26 pakken
      - 1824 april 16 - 1825 maart 31, 656
      - 1825 april 2 - oktober 24, 657
      - 1825 oktober 25 - 1826 februari 27, 658
      - 1826 maart 4 - augustus 28, 659
      - 1926 december 11 - november 19, 660
      - 1826 november 25 - 1827 januari 20, 661
      - 1827 januari 23 - april 26, 662
      - 1827 april 27 - juni 22, 663
      - 1827 juni 29 - augustus 27, 664
      - 1827 augustus 20 - oktober 19, 665
      - 1827 oktober 22 - december 27, 666
      - 1828 januari 8 - februari 23, 667
      - 1828 februari 28 - maart 31, 668
      - 1828 april 10 - juni 9, 669
      - 1828 juni 10 - juli 22, 670
      - 1828 juli 24 - september 11, 671
      - 1828 september 16 - december 10, 672
      - 1828 december 11 - 1829 maart 10, 673
      - 1829 maart 12 - april 30, 674
      - 1829 mei 7 - juli 9, 675
      - 1929 juli 11 - september 28, 676
      - 1829 oktober 4 - december 31, 677
      - 1830 januari 7 - april 7, 678
      - 1830 april 8 - juni 10, 679
      - 1830 juni 11 - augustus 17, 680
      - 1830 augustus 19 - december 30, 681
  - Administratie van de Registratie, het Kadaster en de Loterijen, II.3
    - Resoluties (besluiten) en ingekomen stukken van de administrateur van de Registratie en de Loterijen van het Departement van Ontvangsten, 1824 april - 1825 december; 682-688; 7 pakken
      - 1824 april - juli 6, 682
      - 1824 juli 7 - augustus, 683
      - 1824 september - november 3, 684
      - 1824 november 4 - december, 685
      - 1825 januari - april, 686
      - 1825 mei - augustus, 687
      - 1825 september - december, 688
    - Resoluties (besluiten) en ingekomen stukken van de administrateur van de Registratie, het Kadaster en de Loterijen van het Departement van Ontvangsten, 1826 januari - 1830 december; 689-703; 15 pakken
      - 1826 januari - april 5, 689
      - 1826 april 11 - augustus 11, 690
      - 1826 augustus 18 - december, 691
      - 1827 januari - juni, 692
      - 1827 juli - oktober 17, 693
      - 1827 oktober 20 - december, 694
      - 1828 januari - juni, 695
      - 1828 juli - oktober 10, 696
      - 1828 oktober 11 - december, 697
      - 1829 januari - mei, 698
      - 1829 juni - september, 699
      - 1829 oktober - december, 700
      - 1830 januari - april, 701
      - 1830 mei - augustus, 702
      - 1830 september - december, 703
    - Resoluties (besluiten) en ingekomen stukken van de administrateur van de Registratie, het Kadaster en de Loterijen van het Departement van Ontvangsten, (bureau Kadaster), 1827 juli 20 - 1828 januari 4.; 703; 1 omslag
      Het betreft hier afzonderlijk geregistreerde stukken, die niet in de agenda's van het departement worden vermeld. Het merendeel van de bewaard gebleven stukken van het bureau Kadaster bevindt zich in inventarisnummers 689 - 703.
    - Resoluties van de administrateur van de Registratie, het Kadaster en de Loterijen met opdracht aan de commies van Albach tot verstrekking van circulaires van de registratie en van het kadaster aan de ambtenaren belast met de dienst van de registratie, het kadaster en de loterijen in het land, afschriften., 1829; 724; 1 pak
    - Resoluties (besluiten) van de administrateur van de Registratie, het Kadaster en de Loterijen, genomen op de ingekomen staten van verschil van de onderscheidene kantoren van de Registratie, 1824 juli 28 - 1830 maart.; 704-717; 14 pakken
      De staten van verschil, officieel genaamd 'Staat van invordering bij suppletie en van restitutie, voorgedragen wordende door den Heer Inspecteur...', vermelden verschillen van interpretatie tussen ontvangers der Registratie en de hen controlerende inspecteurs, omtrent de toepassing van wettelijke bepalingen op het gebied van de registratie, zegel en successiebelasting.
      - 1824 juli 28 - december 9, 704
      - 1824 december 10 - 1825 februari 14, 705
      - 1825 februari 16 - april, 706
      - 1825 mei - september, 707
      - 1825 oktober - november, 708
      - 1825 december - 1826 april, 709
      - 1826 mei - september 12, 710
      - 1826 september 19 - 1827 januari, 711
      - 1827 februari - juni 12, 712
      - 1827 juni 15 - 1828 juni, 713
      - 1828 juli - 1829 februari, 714
      - 1829 maart - september, 715
      - 1829 oktober - 1830 maart, 716
      - 1830 april - december, 717
  - Administratie der Posterijen en verdere Middelen van Vervoer, II.4
    - Resoluties (besluiten) en ingekomen stukken van de administrateur der Posterijen en verdere middelen van Vervoer van het Departement van Ontvangsten, 1824 april 12 - 1830 november 1829.; 718-723; 6 pakken
      - 1824 april 12 - 1825 juli 15, 718
      - 1825 juli 26 - november 4, 719
      - 1825 november 14 - december 28, 720
      - 1826 januari 2 - december 19, 721
      - 1827 januari 15 - 1829 februari 3, 722
      - 1829 februari 6 - 1830 november 29, 723
        De inventarisnummers 725-727 zijn vrijgekomen en vervallen als gevolg van de herordening van de verbalen en betere verpakking.
- Nadere toegang op de verbalen en bijlagen, 1819-1830, III
  - Directe Belastingen, Rechten en Accijzen, 1819- 1830., III.1
    - Rubrieklijsten, 1826 - 1830.; 1507-1513
      - 1826, 1507
      - 1826, 1508
      - 1827, 1509
      - 1828, 1510
      - 1829, 1511-1512
        - 1829, deel 1, 1511
        - 1829, deel 2, 1512
      - 1830, 1513
    - Index., 1514-1589
      - 1819 A - D, 1514
      - 1819 E - Z, 1515
      - 1820 A - C Comptabiliteit, 1516
      - 1820 C Contentieuse Zaken, 1517
      - 1820 D - O, 1518
      - 1820 P - R, 1519
      - 1820 S - Z, 1520
      - 1821 A - B, 1521
      - 1821 C Compt., 1522
      - 1821 C Cont. Zaken, 1523
      - 1821 D - O, 1524
      - 1821 P - Q, 1525
      - 1821 R - Z, 1526
      - 1822 A - B, 1527
      - 1822 C Compt., 1528
      - 1822 C - F Cont. Zaken, 1529
      - 1822 G - Q, 1530
      - 1822 R - Z, 1531
      - 1823 A - B, 1532
      - 1823 C Compt., 1533
      - 1823 C Cont. Zaken, 1534
      - 1823 D - M, 1535
      - 1823 N - R, 1536
      - 1823 S - Z, 1537
      - 1824 A - B Belastingen, 1538
      - 1824 B Ind. Belastingen, 1539
      - 1824 C, 1540
      - 1824 D - L, 1541
      - 1824 M - P, 1542
      - 1824 P Personeel, 1543
      - 1824 Q - Z, 1544
      - 1825 A - B Belastingen (accijnse), 1545
      - 1825 B Belastingen (directe), 1546
      - 1825 C Compt., 1547
      - 1825 C Cont. Zaken, 1548
      - 1825 C - P Cont. Zaken, 1549
      - 1825 P Personeel, 1550
      - 1825 Q - S Sollicitaties tot 26 juli, 1551
      - 1825 S - Z Sollicitaties tot december, 1552
      - 1826 A - B Belastingen (accijnse), 1553
      - 1826 B Belastingen (directe), 1554
      - 1826 B - C Benaderingen (comptabiliteit), 1555
      - 1826 C Cont. Zaken, 1556
      - 1826 D - P, 1557
      - 1826 P Personeel, 1558
      - 1826 P - S Proceskosten (sollicitaties tot 19 juni), 1559
      - 1826 S Proceskosten (sollicitaties tot 31 dec.), 1560
      - 1826 U - Z, 1561
      - 1827 A - B Belastingen (accijnse), 1562
      - 1827 B Belasting (directe), 1563
      - 1827 C Compt., 1564
      - 1827 C Cont. Zaken, 1565
      - 1827 C - P Cont. Zaken (staten pensioenen), 1566
      - 1827 P Personeel, 1567
      - 1827 R - S Sollicitaties tot Maart, 1568
      - 1827 S Sollicitaties tot oktober, 1569
      - 1827 S - Z Sollicitaties tot december, 1570
      - 1828 A - B Belastingen (accijnse), 1571
      - 1828 B Belastingen (directe), 1572
      - 1828 C Compt., 1573
      - 1828 C - F Cont. Zaken, 1574
      - 1828 G - Z, 1575
      - 1829 A - B Belastingen (accijnse), 1576
      - 1829 B Belastingen (directe), 1577
      - 1829 C, 1578
      - 1829 D - P, 1579
      - 1829 P Personeel, 1580
      - 1829 Q - S Sollicitaties tot juni, 1581
      - 1829 S - Z Sollicitaties tot december, 1582
      - 1830 A - B Belastingen, 1583
      - 1830 B - C Borgstorting - Comptabiliteit, 1584
      - 1830 C - D Cont. Zaken, 1585
      - 1830 E - P, 1586
      - 1830 P - S Personeel (sollicitaties tot april), 1587
      - 1830 S Personeel (sollicitaties tot augustus), 1588
      - 1830 S - Z Personeel (sollicitaties tot december), 1589
    - Klappers, 1819 - 1830.; 1590-1600
      - 1819, 1590
        1819 Register A 4de kwartaal
        1819 Register B 4de kwartaal
        1819 Register 3e kwartaal
        1819 Alph. indicateur Proc. -verbaal
      - 1820, 1591
        1820 Klapper A
        1820 Klapper B 1e halfjaar
        1820 Klapper C 2e halfjaar
      - 1821, 1592
      - 1822, 1593
      - 1823, 1594
      - 1824-1825, 1595
      - 1826, 1827, 1828, 1596
      - 1829, 1597
      - 1830, 1598
      - Directe Belastingen 1824-1825, 1599
      - Directe Belastingen 1826, 1600
    - Diversen, 1817 - 1830.; 1601-1603
      - 1817 - 1823 Index tarieven ---, uit- en doorvoer., 1601
      - 1824 - 1830 Index tarieven in-, uit- en doorvoer., 1602
      - 1823 Klapper pensioenen en vrijdom rechten. 1824 Klapper pensioenen en vrijdom rechten., 1603
    - Agenda's, 1824 - 1830.; 1604-1612
      - 1824, 1604
      - 1825, 1605
      - 1826, 1606
      - 1827, 1607
      - 1828, 1608
      - 1829 1e halfjaar, 1609
      - 1829 2e halfjaar, 1610
      - 1830 1e halfjaar, 1611
      - 1830 2e halfjaar, 1612
  - Posterijen, 1824 - 1830., III.2
    - Rubrieklijst, 1830.; 1613
    - Index, 1824 - 1830.; 1614-1621
      - 1824, 1614
      - 1825, 1615
      - 1826, 1616
      - 1827, 1617
      - 1828, 1618
      - 1829, 1619
      - 1830, 1620
      - 1830, 1621
    - Klapper op Index, 1824 - 1830.; 1622-1635
      - 1824, 1825, 1622
      - 1826, 1827, 1623
      - 1828, 1829, 1624
      - 1830 Tot en met 1832 1823 Index Personeel, 1625
      - 1828 Agenda Bureau 28 april tm. dec. 1828, 1626
      - 1829 Agenda Bureau 1829, 1627
      - 1830 Agenda Bureau 1830, 1628
      - 1830 Agenda Reg. 1e en 2e kwartaal 1830, 1629
      - 1830 Agenda Reg. 3e en 4e kwartaal 1830, 1630
      - 1826 Rubrieklijsten, 1631
      - 1827 Rubrieklijsten, 1632
      - 1828 Rubrieklijsten, 1633
      - 1829 Rubrieklijsten, 1634
      - 1830 Rubrieklijsten, 1635
  - Registratie Kadaster en Loterijen, 1820 - 1830., III.3
    - Ingekomen stukken betreffende In- en uitgaande Rechten en Accijnzen, Tracementen, 1820 - 1827.; 1636-1637
      - 1820-1825, 1636
      - 1826-1827, 1637
    - Agenda's, 1824 - 1830.; 1638-1641
      Bevat de gedeelten Registratie, Loterijen, Comptabiliteit die 1825 zich tevens bevinden in de algemene agenda's behorende bij de serie G
      - 1824, 1825, 1638
      - 1826, 1827, 1639
      - 1828, 1829, 1640
      - 1830, 1641
    - Index, 1824 - 1830.; 1642-1674
      - 1824 A - H Registratie, 1642
      - 1824 I - Z Registratie, 1643
      - 1824 A - Z Successie, 1644
      - 1825 A - J Jacht en Visserij, 1645
      - 1825 J - P Justitie, 1646
      - 1825 R - V Vergunningen, 1647
      - 1825 V - Z Vonnissen, 1648
      - 1826 A - D, 1649
      - 1826 C - P, 1650
      - 1826 R - S Sekwestratie, 1651
      - 1826 S - Z Successie, 1652
      - 1827 A - H, 1653
      - 1827 J - P, 1654
      - 1827 R - S Sekwestratie, 1655
      - 1827 S - Z Successie, 1656
      - 1828 A - J, 1657
      - 1828 K - P, 1658
      - 1828 R - S Sekwestratie, 1659
      - 1828 S - Z Successie, 1660
      - 1829 A - K, 1661
      - 1829 L - P, 1662
      - 1829 R, 1663
      - 1829 S - Z, 1664
      - 1830 A - I, 1665
      - 1830 J - P, 1666
      - 1830 R, 1667
      - 1830 S - Z, 1668
      - 1823 - 1824 Index (personeel) der Reg. en Domeinen, 1669
      - 1822 1e halfjaar, Klappers op Reg; 1822 2e halfjaar, Klappers op Reg.; 1823; 1824 1e kwartaal; 1824 2e. 3e en 4e kwartaal, 1670
      - 1825 Klapper op de namen voorkomende in de index der Reg. en Loterijen over het jaar 1825; 1825 Index der Loterijen; 1826 Ontbreekt; 1827 Klapper, 1671
      - 1828 Klapper, 1672
      - 1829 Klapper, 1673
      - 1830 Klapper; 1830-1832 Klapper le Bureau jan. 1830 - 30 juni 1832, 1674
        inv.nr. 1675. [1823 - 1830 Gedrukte stukken] is vervallen.
  - Contentieuse Zaken, Registratie, 1823 - 1826., III.4
    - Naamklappers op bijlagen van G., 1676-1682
      - 1823, 1676
      - 1824, 1677
      - 1825, 1678
      - 1826, 1679
      - 1827, 1680
      - 1828, 1681
      - 1830, 1682
    - Naamklapper op de verbalen 1823; 1824; 1825; 1826, 1683
  - Sollicitatiën, 1821 - 1824., III.5
    - Index, 1821 - 1828.; 1684-1689
      - 1821, 1684
      - 1822, 1685
      - 1823, 1686
      - 1824, 1687
      - 1828 Sollicitatiën, 1688
      - 1828 Personeel, 1689
    - Klapper op de index Sollicitatiën., 1823 - 1830.; 1690-1693
      - 1823 jan - feb; 1823 mrt - mei; 1823 jun - aug; 1824 jan - mrt; 1824 apr - dec; 1825, 1690
      - 1826; 1827; 1828, 1691
      - 1829, 1692
      - 1830, 1693
- Personeelsadministratie, 1819-1830, IV
  - Salarisregisters van de ambtenaren der belastingen., 1816 - 1819.; 1694-1712
    Op de salarisregisters van de ambtenaren der belastingen (inventarisnummers 1694-1712) is een digitale index beschikbaar (oud nr. 2.08.01.07).
    - Antwerpen, 1694
    - Henegouwen, 1695
    - Luik, 1696
    - Luxemburg, 1697
    - Limburg, 1698
    - Namen, 1699
    - Oost-Vlaanderen, 1700
    - Zuid-Brabant, 1701
    - Noord-Brabant, 1702
    - Zuid-Holland, 1703
    - West-Vlaanderen, 1704
    - Zeeland, 1705
    - Noord-Holland, 1706
    - Friesland, 1707
    - Utrecht, 1708
    - Groningen, Drenthe, 1709
    - Gelderland, 1710
    - Overijssel, 1711
    - Entrepots: geordend op plaats van vestiging, 1712
  - Salarisregisters van de ambtenaren der belastingen., 1819 - 1822.; 1713-1732
    - Noord-Brabant, 1713
    - Zuid-Brabant, 1714
    - Limburg, 1715
    - Gelderland, 1716
    - Luik, 1717
    - Oost-Vlaanderen, 1718
    - West-Vlaanderen, 1719
    - Henegouwen, 1720
    - Noord-Holland en Utrecht, 1721
    - Zuid-Holland, 1819 jul - 1822 mei, 1722
    - Zuid-Holland, 1822 jun - dec, 1723
    - Zeeland, 1724
    - Namen, 1725
    - Antwerpen, 1726
    - Friesland, 1727
    - Overijssel, 1728
    - Groningen en Drenthe, 1729
    - Luxemburg, 1819 - 1820, 1730
    - Luxemburg, 1821 - 1822, 1731
    - Klapper, 1732
  - Salarisregisters van de ambtenaren der belastingen., 1823 - 1828.; 1733-1751
    - Noord-Brabant, 1733
    - Gelderland, 1734
    - Noord-Holland (Amsterdam), 1735
    - Noord-Holland (Haarlem), 1736
    - Zuid-Holland, 1737
    - Zeeland, 1738
    - Utrecht, 1739
    - Friesland, 1740
    - Overijssel, 1741
    - Groningen, 1742
    - Drenthe, 1743
    - Supplement 1 - 7, 1744
    - Supplement 8 - 9, 1745
    - Supplement 10 - 17, 1746
    - Supplement 18 - 21, 1747
    - Algemeen supplement, 1748
    - Entrepots, 1825 - 1828, 1749
    - Ambulante brigades, 1826 - 1828, 1750
    - Klapper, 1823 - 1828, 1751
  - Regsites van vaste tractementen van ambtenaren der Direkte Belastingen, In- en Uitgaande Rechten., 1829 - 1832.; 1752-1770
    - Noord-Brabant, 1752
    - Zuid-Brabant, 1753
    - Gelderland, 1754
    - Luik, 1755
    - Oost-Vlaanderen, 1756
    - West-Vlaanderen, 1757
    - Henegouwen, I, 1758
    - Henegouwen, II, 1759
    - Noord-Holland, 1760
    - Zuid-Holland, 1761
    - Zeeland, 1762
    - Namen, 1763
    - Antwerpen, 1764
    - Utrecht, 1765
    - Friesland, 1766
    - Overijssel, 1767
    - Groningen, 1768
    - Drenthe, 1769
    - Klapper, 1770
  - Koninklijke besluiten houdende algemene en doorlopende autorisatie voor betaling van tractementen aan balastingambtenaren., 1814 - 1840.; 1771-1772
    - 1814-1826, 1771
    - 1827-1840, 1772
  - Staten van het aantal ambtenaren der belastingen en het daarvoor benodigde bedrag aan salarissen., 1816 - 1819.; 1773
  - Registers voor de inschrijving der percentsgewijze beloningen en indemniteiten van de ontvangers der Direkte Belastingen, In- en Uitgaande Rechten., 1829 - 1822.; 1774-1791
    - Noord-Brabant, 1774
    - Zuid-Brabant, 1775
    - Gelderland, 1776
    - Luik, 1777
    - Gent, 1778
    - Brugge, 1779
    - Henegouwen, 1780
    - Noord-Holland, 1781
    - Zuid-Holland, 1782
    - Zeeland, 1783
    - Namen, 1784
    - Antwerpen, 1785
    - Amersfoort, 1786
    - Friesland, 1787
    - Overijssel, 1788
    - Groningen, 1789
    - Drenthe, 1790
    - Klapper, 1791
  - Register van Borgtochten, registers van comptabele ambtenaren bij de Indirekte Belastingen., 1816 - 1818.; 1792
  - Registers van comptabele ambtenaren door welke borgtocht moet worden gesteld, alsmede de aard en wijze van borgstelling ingevolge KB 12 juni 1825 Stb. 54., 1825 - 1844.; 1793-1813
    De registers vermelden ook de in 1822 reeds in funktie zijnde ambtenaren. De Belgische registers eindigen in 1830.
    Op de registers is een digitale index beschikbaar (oud nr. 2.08.03).
    - Antwerpen, 1793
    - Henegouwen, 1794
    - Limburg, 1795
    - Namen, 1796
    - Luik, 1797
    - Oost-Vlaanderen, 1798
    - West-Vlaanderen, 1799
    - Zuid-Brabant, 1800
    - Noord-Brabant, 1801
    - Gelderland, 1802
    - Zuid-Holland, 1803
    - Noord-Holland, 1804
    - Utrecht, 1805
    - Friesland, 1806
    - Zeeland, 1807
    - Overijssel, 1808
    - Groningen, 1809
    - Drenthe, 1810
    - Luxemburg, 1811
    - Hertogdom Limburg, 1812
    - Surnumerairs, 1813
  - Signalementsregisters van ambtenaren bij de Dienst van Waarborg op Goud en Zilverwerken., 1814
  - Personeelsregisters van de Registratie; met klapper., 1813 - 1825; 1815
    Op het personeelsregister van de afdeling Registratie is een digitale index beschikbaar (oud nr. 2.08.04).
  - Klapper op het personeel van de Registratie., 1813 - 1828; 1816
    Zie de digitale index (oud nr. 2.08.04). Deze geeft toegang tot inv.nr. 1815.
  - Klapper op het register van de comptabele ambtenaren van de Belastingdienst., 1816 - 1830; 1817
  - Namenklappers op de stamboeken van de belastingambtenaren van Noord- en Zuid-Nederland., 1816 - 1819; 1818